Inventaris van de archieven van de Inspecties van de wapens en dienstvakken van de Koninklijke landmacht van het Ministerie van Defensie, 1945-1989
Nationaal Archief, Den Haag
- Inspectie van het Verkeerswezen (IvhV), later Inspectie van het Vervoerswezen tevens 101 Vervoersbasisgroep, 1950-1970, 13
  - Organisatie, 13.1
    - Stukken betreffende de interdepartementale Werkgroep V van het adviesorgaan Defensievoorbereiding Verkeer omtrent de Nederlandse havenorganisatie in buitengewone omstandigheden., 1951, 1955; 1453; 1 omslag
    - Voorschriften, aanwijzingen en instructies uitgegeven door de IvhV en de daaronder ressorterende diensten en instellingen., 1951-1969; 1454-1458; 5 pakken
      - 1951-1952, 1954-1958, 1454
      - 1959-1963, 1455
      - 1964-1967, 1456
      - 1968, 1457
      - 1969, 1458
    - Processen-verbaal van overgave en overname van het commando van de IvhV en de daaronder ressorterende diensten en instellingen (fondsen, materieel en archief)., 1954; 1459; 1 omslag
    - Vredessamenstellingen, inclusief wijzigingen, van de IvhV en de daaronder ressorterende diensten en instellingen., 1954, 1959, 1961; 1460; 1 omslag
    - Stukken betreffende de invoering van het fiche doorschrijfsysteem bij de IvhV., 1956; 1461; 1 omslag
    - Periodiek verslag van de controleur van de Militaire Administratie bij het Depot Aan- en Afvoertroepen te Tilburg gehouden controles in de periode 1 oktober 1956 - 31 januari 1958., 1462; 1 stuk
    - Jaaroverzichten 1957 - 1958, 1960 - 1964 met gegevens over de omvang van het personen- en goederenvervoer welke door of door tussenkomst van het IvhV zijn uitgevoerd., 1958-1959, 1961-1965; 1463; 1 omslag
    - Stukken betreffende de behandeling en afvoer van archieven in mobilisatie- en oorlogstijd., 1959; 1464; 1 omslag
    - Stukken betreffende de totstandkoming van de jaarlijkse Nationale Bezinning op het leed door verkeersonveiligheid., 1960; 1465; 1 omslag
    - Rapport van de Inspecteur inzake een verkenning van het Schefferkamp De Lier als mogelijke nieuwe locatie van de Staf IvhV., 1961; 1466; 1 stuk
    - Interim rapport van de Subcommissie Organisatie van de Commissie Voorbereiding Aardolievoorziening in buitengewone omstandigheden welke de beginselen weergeven van de opzet van een nationale aardolie-organisatie., 1962; 1467; 1 stuk
    - Jaarverslagen 1963 - 1964 en 1966 - 1967 van de IvhV., 1964-1965, 1967-1968; 1468; 1 omslag
    - Studies, waaronder de exploitatie van het Detachement Vaartuigendienst, differentiatie voertuigen en richtlijnen voor onderdeelsvervoeren, die zijn verricht door de majoor A. de Bruin tijdens zijn stageperiode bij de IvhV., 1965; 1469; 1 omslag
    - Verslagen van de vergaderingen betreffende de Rationalisatie Militair Vervoer., 1965, 1969; 1470; 1 omslag
    - Jaarlijkse bijdrage van de IvhV voor het jaarboek KL 1967., 1968; 1471; 1 stuk
    - Stukken betreffende de organisatie en taak van de Defensie Olie Centrale., 1968; 1472; 1 omslag
    - Verslag van de vergadering over de status van een militaire verkeersregelaar, geen marechaussee zijnde., 1969; 1473; 1 stuk
  - Operationele zaken, 13.2
    - Operaties en oefeningen, 13.2.1
      - Operaties en oefeningen., 1950-1969; 1474-1519; 31 omslagen, 12 pakken en 3 stukken
        - Operatie Chivalrous. 1950-1952, 1474
        - Oefening Alpha. 1952, 1475
        - Oefening Castinet. 1952, 1476
        - Oefening Hold Fast. 1952, 1477; 1 pak
        - Oefening Voltige. 1952, 1478
        - Oefening Concerto., 1952-1953; 1479-1480; 2 pakken
          - 1952, 1479
          - 1953, 1480
        - Oefening Heraut. 1952-1953, 1481
        - Oefening Coronet. 1953, 1482
        - Oefening Grand Repulse. 1953, 1483
        - Oefening Luctor. 1953, 1484
        - Oefening Luctor Exposé. 1953, 1485
        - Oefening Pipeline. 1953, 1486
        - Oefening Battle Royal., 1954; 1487-1489; 3 pakken
          - juni - aug, 1487
          - sept, 1488
          - okt - dec, 1489
        - Oefening Delta. 1954, 1490
        - Oefening Baco. 1954-1955, 1491
        - Oefening Emergo. 1955, 1492
        - Oefening Epsilon. 1955-1956, 1493; 1 pak
        - Oefening Oranje. 1956, 1494
        - Oefening Zandhaas Finale. 1956, 1495
        - Oefening Lion Noir. 1956-1957, 1496; 1 pak
        - Oefening Keller Blanc. 1957, 1497
        - Oefening Torenklok II. 1957, 1498
        - Oefening Torenklok III. 1957-1958, 1499; 1 pak
        - Oefening Nachtvlinder. 1959, 1500
        - Oefening Team Spirit. 1959, 1501
        - Oefening Vigilate. 1959, 1502
        - Oefening Side Step. 1959-1960, 1503; 1 pak
        - Oefening Highway Patrol. 1960, 1504; 1 stuk
        - Oefening Turning Wheels. 1960, 1505
        - Oefening Zeeuwse Stromen. 1960, 1506
        - Oefening Zebralim. 1961, 1507
        - Oefening Pro Patria. 1961-1962, 1508; 1 pak
        - Oefening Back Lash Two. 1962, 1509; 1 pak
        - Oefening Fallex. 1962, 1510
        - Oefening Frieter. 1962, 1511
        - Oefening Informatio II en III. 1962-1963, 1512
        - Oefening Marathon West. 1962, 1964, 1513
        - Oefening Bartje I. 1964, 1514
        - Oefening Ultra Licitum. 1965-1966, 1515
        - Oefening Falmed. 1966, 1516
        - Oefening Herfst Storm. 1966, 1517; 1 stuk
        - Oefening Golden Rod. 1968, 1518; 1 stuk
        - Oefening Zuid. 1969, 1519
      - Stukken betreffende de militaire bijstand tijdens de Watersnoodramp., 1953; 1520; 1 omslag
    - Krijgskundige aangelegenheden, 13.2.2
      - Stukken betreffende vordering, inclusief keuring en taxatie, van motorrijtuigen tijdens mobilisatie., 1953, 1964-1965; 1521; 1 omslag
      - Stukken betreffende het vervoer van Nederlandse troepen over Belgisch grondgebied tijdens mobilisatie., 1954; 1522; 1 omslag
      - Brief van de waarnemend Depotcommandant Aan en Afvoertroepen met een lijst van maatregelen met betrekking tot de mobilisatievoorbereiding., 1957; 1523; 1 stuk
      - Verzorgingsbevel Nr. 2 van de 101 Vervoersbasisgroep betreffende de vredesverzorging van mobilisabele eenheden., 1958; 1524; 1 omslag
      - Stukken betreffende het vastleggen van de procedure (Ergebnisprotokoll) voor inzet van Duitse binnenschepen in tijd van oorlog en de bewegingen van deze schepen., 1961; 1525; 1 omslag
      - Stukken betreffende de nodige verbindingen van de IvhV in oorlogstijd., 1963; 1526; 1 omslag
      - Stukken betreffende het medegebruik van de Nederlandse havens door de Amerikaanse strijdkrachten in oorlogstijd., 1967; 1527; 1 omslag
      - Stukken betreffende het medegebruik van de Nederlandse havens door de Duitse strijdkrachten in oorlogstijd., 1967, 1969; 1528; 1 omslag
  - Commissies en werkgroepen, 13.3
    - Rapport van de Commissie Vervoersfaciliteiten inzake de mogelijkheden tot verbetering van de secundaire arbeidsvoorwaarden., 1960; 1529; 1 stuk
    - Stukken betreffende de Stuurgroep Mechanische Overslag (na 1975)., 1969; 1530; 1 omslag
  - Personeel, 13.4
    - Uittreksels uit de verslagen van de S1 (personeel) vergaderingen., 1959; 1531; 1 omslag
    - Rapportage van het Depot Aan- en Afvoertroepen met enkele aanwijzingen over de mentaliteitsvorming bij de troep., 1959; 1532; 1 stuk
    - Stukken betreffende de totstandkoming van een overeenkomst tussen de Nederlandse Spoorwegen en Defensie over de invoering van het militair paspoort voor vrij reizen per spoor., 1960, 1962; 1533; 1 omslag
    - Rapport van de Commissie Personeelsbeleid Onderofficieren KL., 1963; 1534; 1 stuk
    - Stukken betreffende de Commissie Militaire Bekwaamheidsemblemen., 1965, 1967; 1535; 1 omslag
    - Opleidingen, 13.4.1
      - Brief van de Inspecteur inzake de cursus reserveofficieren met betrekking tot de vervoersorganisaties internationaal en nationaal in NAVO verband., 1954; 1536; 1 stuk
      - Grondslagen van opleidingen tot motortransportofficier, pelotonscommandant, groepscommandant en motortransport., 1959; 1537; 1 pak
  - Materieel, 13.5
    - Kantbrief van de Chef van de Generale Staf inzake de vervaardiging van een 450 ft lange "overland train" met als taak het vervoeren van zware transporten over ongebaand terrein., 1958; 1538; 1 stuk
    - Brief van de Inspecteur inzake het vervaardigen, aanschaffen en ter beschikking stellen van het IvhV embleem als sticker., 1959; 1539; 1 stuk
    - Stukken betreffende de infrarood apparatuur voor wielvoertuigen van de Aan- en Afvoertroepen., 1962; 1540; 1 omslag
    - Stukken betreffende het in de oorspronkelijke staat terugbrengen van het logiesschip "Keerkring" (ex "Van Riemsdijk")., 1962-1963; 1541; 1 omslag
    - Stukken betreffende het eventueel ombouwen van postrijtuigen tot hospitaaltreinen., 1964; 1542; 1 omslag
  - Gebouwen en terreinen, 13.6
    - Stukken betreffende het inrichten van een Transit Basis in zuidwest Nederland ten behoeve van de bevoorrading van Duitse strijdkrachten inclusief een overeenkomst tussen West-Duitsland en Nederland betreffende opslag van Duitse militaire goederen in Nederland., 1958, 1961; 1543; 1 omslag
    - Stukken betreffende een voorstel tot het bouwen van 2 perrons en een voetgangerstunnel bij station Maarheeze ten behoeve van Legerplaats Budel., 1960; 1544; 1 omslag
    - Stukken betreffende de infrastructurele voorzieningen ten behoeve van de concentratie van het 301 Transportcompagnie Vaartuigendienst en 840 Transportcompagnie Vaartuigendienst te Papendrecht., 1962; 1545; 1 omslag
    - Stukken betreffende het "plan Gouda" omtrent de infrastructurele aanpassingen ten behoeve van een toekomstige oorlogs- en vredeslocatie van de Staf IvhV te Gouda., 1962, 1964; 1546; 1 omslag
  - Verkeer en vervoer, 13.7
    - Stukken betreffende het scheepvaartvervoer en transport., 1950-1967; 1547-1548; 2 pakken
      - 1950-1956, 1958-1961, 1547
      - 1962-1963, 1967, 1548
    - Stukken betreffende het spoorwegvervoer en transport., 1951-1969; 1549-1550; 2 pakken
      - 1951, 1954-1955, 1957-1959, 1963-1964, 1966, 1549
      - 1967, 1969, 1550
    - Stukken betreffende het luchtvaartvervoer en transport., 1954, 1966; 1551; 1 omslag
    - Stukken betreffende het wegvervoer en transport., 1957, 1963, 1965; 1552; 1 omslag